【裁判字號】    99,易,26
【裁判日期】    991126
【裁判案由】    傷害等
【裁判全文】
臺灣新竹地方法院刑事判決                99年度易字第26號
公訴檢察官  臺灣新竹地方法院檢察署檢察官
被      告  楊張柑
指定辯護人  陳由銓律師
上列被告因傷害等案件，經檢察官提起公訴（98年度偵字第5311
號），本院判決如下：
    主  文
楊張柑犯傷害罪，處拘役伍拾日，如易科罰金，以新臺幣壹仟元
折算壹日；又犯恐嚇危害安全罪，處拘役參拾日，如易科罰金，
以新臺幣壹仟元折算壹日。應執行拘役陸拾日，如易科罰金，以
新臺幣壹仟元折算壹日。
    事  實
一、緣楊張柑家人有一土地坐落於施文貴位在新竹市○○區○○
    街41 1巷53號住處旁，2 家人為該空地使用問題早有嫌隙，
    民國98年6 月18日上午7 時許，楊張柑前往施文貴上開住處
    旁之空地上，持長釘耙1 支在該地除草敲打因而發出聲響，
    施文貴於睡眠中被吵醒走出門外查看，發現係楊張柑所為，
    遂返回屋內拿取相機後再回到空地旁欲拍攝存證，楊張柑見
    狀心生不悅，竟基於傷害之故意，走向施文貴並雙手持上開
    長釘耙1 支由上往下揮向施文貴，施文貴因右手持相機，即
    以左手抵擋之，上開長釘耙因而打在施文貴之左上臂處，致
    受有左上臂刮傷紅腫約6x0.2 公分之傷害，嗣楊張柑仍承上
    開傷害之犯意，持空地上之石頭往施文貴站立之方向丟擲，
    致施文貴右足背紅腫約0. 6x0.6公分之傷害；楊張柑另基於
    恐嚇之犯意，對施文貴恫稱：「要給你做祭日( 台語) 」等
    語，致施文貴心生畏懼。
二、案經施文貴訴由新竹市警察局第三分局報告臺灣新竹地方法
    院檢察署檢察官偵查起訴。
    理  由
壹、程序方面：
一、按被告以外之人於審判外之言詞或書面陳述，除法律有規定
    者外，不得作為證據；又被告以外之人於審判外之陳述，雖
    不符第159條之1至第159條之4之規定，但經當事人於審判程
    序同意作為證據，法院審酌該言詞陳述或書面陳述作成時之
    情況，認為適當者，亦得為證據；當事人、代理人或辯護人
    於法院調查證據時，知有第159條第1項不得為證據之情形，
    而未於言詞辯論終結前聲明異議者，視為有前項之同意，刑
    事訴訟法第159條第1項、第159條之5規定甚明。經查，本判
    決後開所引用之被告以外之人於審判外之陳述，雖屬傳聞證
    據，惟於本院審理時，被告、辯護人及檢察官均表示對證據
    能力無意見而不予爭執，且迄至言詞辯論終結前亦均未聲明
    異議，本院審酌上開證據資料製作時之情況，尚查無違法不
    當及證明力明顯過低之瑕疵，亦認為以之作為證據應屬適當
    ，故揆諸前開法律規定與說明，爰逕依刑事訴訟法第159 條
    之5 規定，認前揭證據資料均例外有證據能力。
二、另本件認定事實所引用之後開證據（文書證據、物證），檢
    察官、被告及辯護人於本院均未主張排除後開證據資料之證
    據能力，且迄於本院言詞辯論終結前均未表示異議，亦無刑
    事訴訟法第159 條之4 顯有不可信之情況，故後開文書證據
    、物證等證據，均應有證據能力。
貳、實體方面：
一、認定犯罪事實所憑之證據及理由：
（一）被告於警詢、檢察官訊問時暨本院準備程序、審理期日訊
      問時對其於98年6 月18日上午7 時許，持長釘耙在告訴人
      上開住處旁之空地除草，以及告訴人當天受有上開傷害之
      事實，坦白承認。
（二）證人即告訴人施文貴於警詢、檢察官訊問時暨於本院審理
      時之證述，證明上開犯罪事實。
（三）證人陳心慧於警詢、檢察官訊問時暨本院審理時之證述，
      證明被告確實有於上揭時、地，持長釘耙傷害告訴人之左
      上臂，持石頭向告訴人丟擲致告訴人受傷，並出言「要給
      你做祭日( 台語) 」等語恫嚇告訴人之事實。
（四）證人徐麗玲於本院審理時之證述，證明被告確實有持長釘
      耙傷害告訴人左上臂之事實。
（五）行政院衛生署新竹醫院診斷證明書1 紙，佐證告訴人確實
      受有上開傷害之事實。
（六）告訴人施文貴提出之案發現場錄影光碟1 片暨翻拍自光碟
      之相片等，佐證上開犯罪事實。
（七）本院勘驗上開光碟內容之勘驗筆錄1件。
二、對於被告辯解本院之判斷：
（一）被告辯解要旨：
      被告否認有持長釘耙傷害告訴人，辯稱當天所持的長釘耙
      完全沒有打到告訴人，被告雖然將長釘耙拿的高高的，但
      是要叫告訴人走，並沒有打傷告訴人，被告也沒有跟告訴
      人說「要給你做祭日」的話，這都是證人和告訴人自己說
      的云云。
（二）不採之理由：
  1、查被告於案發當時有數次高舉長釘耙由上往下揮動之行為
     ，而被告手持之長釘耙之前端釘耙處確實有打到告訴人左
     手臂乙情，有本院上開勘驗筆錄及翻拍自光碟之相片（見
     檔案「照片075 」卷第25頁相片）在卷可稽，又告訴人當
     日所穿著之黃色短袖上衣亦留有遭長釘耙劃過之污漬，此
     亦有相片1 紙足證（見上開相片卷第44頁上方相片）。按
     被告所持之長釘耙前端釘耙處乃鐵製，質地堅硬，持以朝
     人之身體攻擊，肉體之身必然會受傷害；依據上開相片內
     容所示，被告持長釘耙已打到告訴人之左手臂，而此部位
     亦與上開診斷證明書所載受傷部位相符，足認告訴人所受
     之左上臂刮傷紅腫約6x0.2 公分之傷害，應確實係被告之
     行為所造成。
  2、次查，依據上開相片卷第33頁至43頁相片內容所示，被告
     確有撿拾地上之石頭朝告訴人站立之方向丟擲之情形，且
     被告所丟擲之石頭並非細碎小石，而是體積超過拳頭之大
     石頭、甚至是整塊之磚塊，各該石頭、磚塊若果真丟擲到
     人之身體，必會使人受傷無疑，被告卻仍不斷為丟擲行為
     ，使經丟擲後碎裂之石塊、磚塊之小碎石碰觸到告訴人之
     右腳，而致告訴人受有右足背紅腫約0. 6x0.6公分之傷害
     ，已甚明確。
  3、至於恐嚇部分，證人施文貴、陳心慧於本院審理時已具結
     證述被告案發當天確有以台語向告訴人恫稱「要給你做祭
     日」一語，而依據本院上開勘驗光碟筆錄內容可知，被告
     當日都是以台語和告訴人對話，不僅語氣激動，甚且高舉
     長釘耙揮向告訴人，顯然被告當時之情緒係非常生氣、盛
     怒，客觀上既業以長釘耙傷害告訴人，則於傷害之餘再出
     言恫嚇，亦不是不可能，況且證人陳心慧於案發時確在現
     場，並站立在告訴人旁（參上開相片卷第29頁上方相片，
     身著黃色長褲者即為陳心慧），對於被告所說的話語應可
     清楚聽見，故本院認證人所為被告出言恫嚇之證述，應非
     虛假，可以採信。又被告已先為傷害行為在前，又為「要
     給你做祭日」之恫嚇言語在後，客觀上已足讓告訴人心生
     畏懼。
     綜上所述，本案事證明確，被告上開辯解均不足採信，被
     告傷害、恐嚇犯行已堪認定，應依法論罪科刑。
三、論罪科刑之理由：
（一）核被告所為，係犯刑法第277 條第1 項之傷害罪、同法第
      305條之恐嚇危害安全罪。
（二）被告所犯上開2 罪間，犯意各別，行為不同，應予分論併
      罰。
（三）爰審酌被告素行良好，年紀已大（按：行為時尚未滿80歲
      ），因土地使用問題與告訴人家人生有嫌隙，因不滿告訴
      人持相機對其攝影而持長釘耙傷害告訴人及出言恫嚇告訴
      人之犯罪動機、目的，所為已對於告訴人造成身體、心理
      之傷害，犯罪後一再否認犯行，經本院多次曉諭希望給予
      被告從輕量刑自新之機會，被告仍藉詞否認，不願承認錯
      誤亦不願與告訴人洽談和解，犯罪後態度難謂良好等一切
      情狀，分別量處如主文所示之刑，並定其應執行之刑及諭
      知易科罰金之折算標準。
（四）至供被告犯罪用之長釘耙1 支，業已遺失，此有新竹市警
      察局第三分局99年7 月2 日函1 件在卷可參（見本院易字
      卷第80頁），無從為沒收之宣告，附此敘明。
四、適用法律：
（一）刑事訴訟法第299 條第1 項前段。
（二）刑法第277 條第1 項、第305 條、第51條第6 款、第41條
      第1 項前段。
（三）刑法施行法第1條之1。
本案經檢察官黃惠欣到庭執行職務。
中    華    民    國    99    年    11    月    26    日
                  刑事第三庭    法  官   魏瑞紅
以上正本證明與原本無異。
如不服本判決應於收受本判決後10日內向本院提出上訴書狀，上
訴書狀應敘述具體理由。上訴書狀未敘述上訴理由者，應於上訴
期間屆滿後20日內補提理由書狀於本院(均須按他造當事人之人
數附繕本 )「切勿逕送上級法院」。
中    華    民    國    99    年    11    月    29    日
                                書記官   李佩玲
附錄論罪科刑法條：
中華民國刑法第277條第1項
（普通傷害罪）
傷害人之身體或健康者，處 3 年以下有期徒刑、拘役或 1 千元
以下罰金。
中華民國刑法第305條
（恐嚇危害安全罪）
以加害生命、身體、自由、名譽、財產之事，恐嚇他人致生危害
於安全者，處 2 年以下有期徒刑、拘役或 3 百元以下罰金。

司法院資訊處製作；財團法人民間司法改革基金會備份。
